Minutes et répertoires du notaire Antoine I BELOT, 2 janvier 1683 - 3 avril 1710 (étude II)
Archives nationales
- Minutes de Antoine I BELOT, janvier 1683 - juillet 1710; MC/ET/II/282 - MC/ET/II/365
  - Minutes. 1703, janvier - 1703, mai, janvier 1703 - mai 1703; MC/ET/II/348
    - Contrat de mariage entre Clément Barbe, gagne denier, Vieille place aux Veaux et Marguerite Cordier, fille de Daniel Cordier (décédé), maître tourneur sur bois, Vieille place aux Veaux, 18 janvier 1703; MC/ET/II/348
      contrat de mariage; Veaux (place aux); Barbe, Clément; Cordier, Marguerite; Cordier, Daniel; journalier; tourneur
    - DROUART (Claude), maître peintre et sculpteur, et l'un des gardes des archives de la Ville de Paris rue des Jardins § Convention avec François Petit, marchand de vin, 21 janvier 1703; MC/ET/II/348
      Drouart, Claude; Petit, François
    - Inventaire après décès de Etienne Caron, gagne denier, place de la Halle au Blé, 22 janvier 1703; MC/ET/II/348
      inventaire après décès; Caron, Etienne; journalier
    - Menuisier (transport de brevet d'apprentissage) § Transport à Georges Pallain, maître menuisier, rue des Moignaux, pour cinq ans qui restent à achever par Nicolas Michel Delaistre, mis pour six ans chez Pierre Baudin, aussi maître menuisier, moyennant 100 livres, 24 janvier 1703; MC/ET/II/348
      contrat d'apprentissage; Pallain, Georges; Delaistre, Nicolas Michel; Baudin, Pierre
    - Pallain (Georges), maître menuisier, rue des Moineaux § Transport à lui du brevet d'apprentissage, 24 janvier 1703; MC/ET/II/348
      contrat d'apprentissage; Pallain, Georges
    - Partage des biens de Etienne Caron, gagne denier, place de la Halle au Blé, 29 janvier 1703; MC/ET/II/348
      partage; Caron, Etienne; journalier
    - Contrat de mariage entre Antoine Lecomte, tissutier rubanier, rue du faubourg Saint-Denis et Claude Lefebvre, fille de Gilles Lefebvre maître tissutier rubanier, grande rue Mouffetard, 18 février 1703; MC/ET/II/348
      contrat de mariage; Faubourg-Saint-Denis (rue du); Mouffetard (rue); Lecomte, Antoine; Lefebvre, Claude; Lefebvre, Gilles; tisserand; passementier; tisserand; passementier
    - Serruriers (apprentissage) § Nicolas Paget, rue des Marais, met son fils Pierre Paget, âgé de 19 ans, pour 5 ans, chez Pierre Raison, maître serrurier, rue Mazarine, Nourri, logé, blanchi: Moyennant 120 l. Ledit père l'entretiendra de vêtements., 18 février 1703; MC/ET/II/348
    - Inventaire après décès de Charles de Broglie, lieutenant général des armées, gouverneur d'Avesnes, château de Dormans, époux de Anne Elisabeth Daumont, 21 février 1703; MC/ET/II/348
      inventaire après décès; Broglie, Charles de; Daumont, Anne-Elisabeth; officier (armée)
    - Partage de Savinien Bourlet, bourgeois de Paris, sur le Petit Pont., 5 mars 1703; MC/ET/II/348
      partage; Petit (pont); Bourlet, Savinien
    - Inventaire après décès de Marie Geneviève de Cornoaille, femme de Philippe Vabois, auditeur général des bandes du régiment des gardes français, rue Jacob, 21 mars 1703; MC/ET/II/348
      inventaire après décès; Jacob (rue); Cornoaille, Marie-Geneviève de; Vabois, Philippe
    - Contrat de mariage entre Nicolas Garreau, maître corroyeur baudroyeur, rue des Ecrivains et Marie-Louise Pesery, veuve de Etienne Dechars, maître corroyeur, rue de la Tacherie, 9 avril 1703; MC/ET/II/348
      contrat de mariage; Ecrivains (rue des); Tacherie (rue de la); Garreau, Nicolas; Pesery, Marie-Louise; Dechars, Etienne; tanneur
    - Inventaire après décès de Eustache Farcy, maçon et maître fruitier oranger, rue Saint-Jacques de la Boucherie, époux de Marie Anne Laleigne, 12 avril 1703; MC/ET/II/348
      inventaire après décès; Saint-Jacques-la-Boucherie (rue); Farcy, Eustache; Laleigne, Marie-Anne; maçon
    - Le Vacher (Pierre) maître fondeur en cuivre rue des Arcis § quittance, 25 avril 1703; MC/ET/II/348
      quittance; Le Vacher, Pierre
    - Contrat de mariage entre Mathurin Dauthuille, marchand peaussier, rue Jean-Pain-Mollet et Anne-Françoise Petault, fille de Toussaint Petault (décédé), commis, rue Saint-Jacques-de-la-Boucherie, 11 mai 1703; MC/ET/II/348
      inventaire après décès; Jean-Pain-Mollet (rue); Saint-Jacques-la-Boucherie (rue); Dauthuille, Mathurin; Petault, Anne-Françoise; Petault, Toussaint; commerçant
  - Minutes. 1703, juin - 1703, décembre, juin 1703 - décembre 1703; MC/ET/II/349
    - Contrat de mariage entre Pierre Vernier, maître distillateur, marchand d'eau de vie et autres liqueurs, rue des Barres et Christine Coquart, veuve de André Lebrun, marchand de vin, quai des Ormes, 11 juin 1703; MC/ET/II/349
      contrat de mariage; Barres (rue des); Ormes (quai des); Vernier, Pierre; Coquard, Christine; Lebrun, André; distillateur; commerçant; commerçant
    - HEBERT (Claude) entrepreneur des fortifications pour le roi rue de Labourde § Compte et partage, 11 juillet 1703; MC/ET/II/349
      partage; Hebert, Claude
    - Le Chantre peintre § Créancier du prince de Ligne Comte de Maj pour le so/l/ de 1717 l. Contrat d'union des Créanciers, 19 juillet 1703; MC/ET/II/349
    - Testament de Jeanne Hardy, rue Saint-Jacques-de-la-Boucherie, femme de Nicolas Peteil, maître pâtissier, 27 juillet 1703; MC/ET/II/349
      testament; Saint-Jacques-la-Boucherie (rue); Hardy, Jeanne; Peteil, Nicolas; pâtissier
    - Contrat de mariage entre Jacques Delasalle, marchand bourgeois de Paris, rue Saint-Denis et Marie Benard, fille de Guillaume Benard, marchand bonnetier, bourgeois de Paris, rue de la Cossonnerie, 5 août 1703; MC/ET/II/349
      contrat de mariage; Saint-Denis (rue); Cossonnerie (rue de la); Delasalle, Jacques; Benard, Marie; Benard, Guillaume; commerçant; commerçant; fabricant d'accessoires vestimentaires
    - Contrat de mariage entre Antoine Dutrou, marchand de vin, rue Saint-Jacques-de-la-Boucherie et Marie Pourfillet, veuve de Jean Ledoux, marchand de vin, rue de la Tisseranderie, 6 août 1703; MC/ET/II/349
      contrat de mariage; Saint-Jacques-la-Boucherie (rue); Tixeranderie (rue de la); Dutrou, Antoine; Pourfillet, Marie; Ledoux, Jean; commerçant
    - LEFEBURE (Nicolas) maître sculpteur doreur rue Saint Louis dans l'Ile Notre Dame. § Créancier du prince de Ligne, comte de Moÿ Contrat d'union des créanciers, 7 août 1703; MC/ET/II/349
      Lefebure, Nicolas
    - Inventaire après décès de Marie-Antoinette Nicolas, femme de Jean Lhomme, maître tissutier rubanier, rue Saint-Denis, 13 août 1703; MC/ET/II/349
      inventaire après décès; Saint-Denis (rue); Nicolas, Marie-Antoinette; Lhomme, Jean; tisserand; passementier
    - Bail pour six ans, par Armand-Claude Mollet, à Richard Marchois, cocher à Paris, d'une cave sous la terrasse du petit jardin du roi au Louvre, moyennant 225 livres de loyer annuel., 24 août 1703; MC/ET/II/349
    - Testament de Pierre Heudebert, maître fourbisseur, sur le Pont au Change, époux de Marie Madeleine Martel, 14 septembre 1703; MC/ET/II/349
    - Testament de Marie-Madeleine Martel, femme de Pierre Heudebert, marchand fourbisseur sur le Pont-au-Change, 15 septembre 1703; MC/ET/II/349
    - Besançon (Simon de) maître peintre quai de Gesvres § Constitution de rente par .. et par Marie Le Chantre, sa femme, 24 septembre 1703; MC/ET/II/349
      constitution de rente; Besançon, Simon de
    - Contrat de mariage entre François Baudu, marchand de vin, rue de Sèvres et Antoinette-Jeanne Regnault, fille de feu François Regnault, marchand limonadier distillateur, rue Montorgueil, 27 septembre 1703; MC/ET/II/349
      contrat de mariage; Montorgueil (rue); Sèvres (rue de); Baudu, François; Regnault, Antoinette-Jeanne; Regnault, François; commerçant
    - Contrat de mariage entre Pierre Perrette, marchand de vin, rue des Prêcheurs et Marie-Anne Laligne, fille de Louis Laligne, gagne-denier, rue des Prêcheurs, 8 octobre 1703; MC/ET/II/349
      contrat de mariage; Prêcheurs (rue des); Perrette, Pierre; Laligne, Marie-Anne; Laligne, Louis; commerçant; journalier
    - Contrat de mariage entre André Lefèvre, maître boulanger, rue de la Poterie et Nicole Marguerite Lefevre, fille de feu Philippe Lefevre, marchand meunier, faubourg Saint-Marcel, 8 novembre 1703; MC/ET/II/349
      contrat de mariage; Poterie (rue de la); Saint-Marcel (faubourg); Lefevre, André; Lefevre, Nicole-Marguerite; Lefevre, Philippe; boulanger; commerçant; meunier
    - Contrat de mariage entre Jacques Framery, compagnon serrurier, rue Saint-Germain l'Auxerrois et Marie Heleine, fille César Heleine (décédé), dresseur des Chevau-Légers du Roi, 18 novembre 1703; MC/ET/II/349
      contrat de mariage; Saint-Germain-l'Auxerrois (rue); Framery, Jacques; Heleine, Marie; Heleine, César
    - Contrat de mariage entre Charles Remi, rue Saint-Louis au Marais et Gillette-Antoinette Jamin, fille de feu Philippe Jamin, pâtissier à Charonne, rue Saint-Louis au Marais, 20 novembre 1703; MC/ET/II/349
      contrat de mariage; Saint-Louis (rue); Remi, Charles; Jamin, Gillette-Antoinette; Jamin, Philippe; pâtissier
    - Contrat de mariage entre Nicolas Lefèbvre, maître distillateur, marchand d'eau de vie et autres liqueurs, rue des Déchargeurs et Jeanne Debruges, veuve de François Regnault du Mesnil, maître distillateur, marchand d'eau de vie et autres liqueurs, rue Montorgueil, 27 novembre 1703; MC/ET/II/349
      contrat de mariage; Déchargeurs (rue des); Montorgueil (rue); Lefebvre, Nicolas; Debruges, Jeanne; Regnault Du Mesnil, François; distillateur; commerçant
    - ROCHER (Etienne) Maître brodeur Rue Ferou § Vente par .., 26 août 1728; MC/ET/II/349
      acte de vente; Rocher, Etienne
  - Minutes. 1704, janvier - 1704, février, janvier 1704 - février 1704; MC/ET/II/350
    - Contrat de mariage entre Pierre Lefébure, intendant de la duchesse d'Uzès, rue de Charonne et Marie-Jeanne Robert, fille de Martial Robert (décédé), marchand orfèvre à Toulouse, Bourgeois de Paris, Cour Neuve du Palais, 11 janvier 1704; MC/ET/II/350
      contrat de mariage; Charonne (rue de); Lefebure, Pierre; Robert, Marie Jeanne; Robert, Martial; orfèvre
    - Robert (Martial), feu marchand orfèvre, de Toulouse § Mariage à Paris de sa fille, 11 janvier 1704; MC/ET/II/350
      contrat de mariage; Robert, Martial
    - Philippes (Jacques) maçon rue du Four § acte des créanciers du sieur Fauconnier, 11 janvier 1704; MC/ET/II/350
      Philippes, Jacques
    - Contrat de mariage entre Pierre Jourdain, marchand fripier, sous les piliers de la Tonnellerie et Julienne Leclerc, fille de Charles Leclerc (décédé), juré contrôleur de la marchandise de foin, rue des Mauvais Garçons, 13 janvier 1704; MC/ET/II/350
      contrat de mariage; Tonnellerie (piliers de la); Mauvais-Garçons (rue des); Jourdain, Pierre; Leclerc, Julienne; Leclerc, Charles; commerçant; brocanteur
    - Haron (Jacques) maître menuisier; rue des Juifs § Contrat d'union entre le prince de Ligne et ses créanciers, 18 janvier 1704; MC/ET/II/350
      Haron, Jacques
    - Delaunay (Nicolas), directeur de la monnaye des médailles et orfèvre ordinaire du roi, aux galeries du Louvre § Contrat d'union entre le prince de Ligne et ses créanciers, 18 janvier 1704; MC/ET/II/350
      convention; De Launay, Nicolas
    - Roussel (François), menuisier, grande rue du Faubourg Saint-Antoine § Contrat d'union entre le prince de Ligne et ses créanciers, 18 janvier 1704; MC/ET/II/350
      convention; Roussel, François
    - Philippes (Claude) valet de chambre, tapissier du prince de Ligne § Créancier du prince Contrat d'union entre le prince et ses créanciers, 18 janvier 1704; MC/ET/II/350
      Philippes, Claude
    - Potier (Arnault) serrurier § Créancier de M. le marquis de Moy; Contrat d'union, entre le prince de Ligne et ses créanciers, 18 janvier 1704; MC/ET/II/350
      Potier, Arnault
    - LE FEBURE (Nicolas) sculpteur rue Saint Louis dans l'île Notre-Dame § Créancier du prince de Ligne (contrat d'union des créancière), 18 janvier 1704; MC/ET/II/350
    - Serrurier (apprentissage) § Nicolas Butet, boulanger, met en apprentissage son frère Alexis Batet, pour 5 ans, chez Pierre Raison, maître serrurier, rue Mazarine, nourri, logé, blanchi, moyennant 75 l., 27 janvier 1704; MC/ET/II/350
      contrat d'apprentissage
    - Inventaire après décès de Catherine Pocque, femme de Pierre Lochon, graveur en taille douce, rue des Trois Maures, 30 janvier 1704; MC/ET/II/350
      inventaire après décès; Pocque, Catherine; Lochon, Pierre; graveur
    - Lochon (Pierre) Graveur en taille douce rue des trois Maures § inventaire après le décès de sa femme 300 pièces en taille douce de différents sujets estimé 47 l., 30 janvier 1704; MC/ET/II/350
      inventaire; Lochon, Pierre
    - Inventaire après décès de Catherine Pocque, femme de Pierre Lochon, graveur en taille douce, dressé à son domicile, rue des Trois-Maries, où elle est décédée, le 12 mai 1703, à la requête de son mari, en son nom et comme tuteur de leurs deux filles mineures, Denise, âgée de vingt-quatre ans, et Marie-Angélique, âgée de dix-neuf ans. 2 feuillets., 30 janvier 1704; MC/ET/II/350
      Appartement: au 5e étage: deux chambres. - Mobilier: l'ameublement est des plus modestes.
      L'inventaire ne comporte aucun papier; Piere Lochon déclare que son contrat de mariage a été passé devant Quarré le (blanc) décembre 1675, et qu'il n'en a pas demandé d'expédition.
      ESTAMPES.
      5 pièces en taille-douce 'de différents sujets de dévotion et sujets grotesques' ... 17 l. 10 s.
      47 grandes pièces, de Silvestre, et plusieurs autres pièces de taille-douce ... 18 l.
      Documents du Minutier central concernant l'histoire de l'art (1700-1750), par Mireille Rambaud, tome II [études I à X, soit 2357 actes], Paris, Archives nationales, 1971, p. 328 (instrument de recherche imprimé dématérialisé, certaines notices sont plus détaillées dans la version intégrale accessible en ligne par la rubrique 'Autres instruments de recherche', voir contexte dans le Plan d’orientation général - Notaires de Paris, guides thématiques du Minutier).
    - Contrat de mariage entre Julien Lestrade, menuisier, grande rue du faubourg Saint-Victor et Louise Bocard, fille Toussaint Bocard (décédé), officier de fauconnerie du roi, cimetière Saint-Jean, 3 février 1704; MC/ET/II/350
      contrat de mariage; Cimetière-Saint-Jean (place du); Lestrade, Julien; Bocard, Louise; Bocard, Toussaint; menuisier
    - Lestrade Louis, menuisier § Présent au mariage de son frère, menuisier, 3 février 1704; MC/ET/II/350
      contrat de mariage; Lestrade, Louis
    - Lestrade Julien, menuisier, grande rue du Faubourg Saint-Victor § Mariage, 3 février 1704; MC/ET/II/350
      contrat de mariage; Lestrade, Julien
    - Lestrade Jacques, feu maître menuisier § mariage de son fils, 3 février 1704; MC/ET/II/350
      contrat de mariage; Lestrade, Jacques
    - Lestrade Charles, maître menuisier, frère du marié, aussi menuisier, 3 février 1704; MC/ET/II/350
      Lestrade, Charles
    - Testament de François Chamory, futur religieux chartreux, Lyon, 27 février 1704; MC/ET/II/350
      testament; Lyon (Rhône); Chamory, François; religieux
    - Armand (Césaire) peintre ordinaire du Roi rue Triquetonne § Cité ..; Acte de délai accordé par les créanciers du sieur Fauconnier, 27 février 1704; MC/ET/II/350
      Armand, Césaire
    - Vente par Michel Tardif, peintre, et Geneviève Butay, sa femme, demeurant rue Saint-Jacques, paroisse Saint-Séverin, à Jean Dutour, peintre ordinaire des ordres du roi, et à Anne-Madeleine Cabaret, sa femme, demeurant sur le pont Notre-Dame, de 'tout le fond des apprêts des armoiries pour les pompes funèbres des princes, seigneurs, et autres personnes de qualité, consistant en papier et cartes d'armoiries peintes, ajustées et disposées pour lesdites armoiries, de toutes sortes de grandeurs et attributs, avec tous les ustensiles servant audit fond, à la façon et préparation et tout ce qui en dépend, sans en rien excepter ni réserver', moyennant 1.600 livres. Les époux Tardif déclarent renoncer, ensemble et séparément, à travailler et à faire travailler, directement ou indirectement 'à aucun fond desdites armoiries, apprêt d'icelles, façon ni préparation, vente ni débit desdites armoiries en quelque manière que ce puisse être', et à acheter un nouveau fond, sous peine de dommages et intérêts., 5 juillet 1709; MC/ET/II/350
      1709, 5 juillet. À la suite: Quittance par les époux Tardif aux époux Dutour des 1.600 livres.
      Documents du Minutier central concernant l'histoire de l'art (1700-1750), par Mireille Rambaud, tome II [études I à X, soit 2357 actes], Paris, Archives nationales, 1971, p. 389 (instrument de recherche imprimé dématérialisé, certaines notices sont plus détaillées dans la version intégrale accessible en ligne par la rubrique 'Autres instruments de recherche', voir contexte dans le Plan d’orientation général - Notaires de Paris, guides thématiques du Minutier).
  - Minutes. 1704, mars - 1704, juin, mars 1704 - juin 1704; MC/ET/II/351
    - Contrat de mariage entre Pierre Chicaneau, entrepreneur de la manufacture des porcelaines de Saint-Cloud, Saint-Cloud et Marie Moreau, fille de Antoine Moreau, maître vinaigrier et l'un des jurés rouleurs de vins de Paris, rue Vieille Monnaie, 2 mars 1704; MC/ET/II/351
      contrat de mariage; Saint-Cloud (Hauts-de-Seine); Vieille-Monnaie (rue de la); Chicaneau, Pierre; Moreau, Marie; Moreau, Antoine; chef d'entreprise; vinaigrier
    - Chicaneau (Jean Baptiste) marchand fayancier § présent au mariage de son frère, 2 mars 1704; MC/ET/II/351
      contrat de mariage; Chicaneau, Jean Baptiste
    - Trou (Henry) huissier ordinaire de l'antichambre de M. le duc d'Orléans et fayancier de la manufacture de Saint Cloud. § Cité, 2 mars 1704; MC/ET/II/351
      Trou, Henry
    - Trou (Henry) marchand fayancier § présent au mariage de Pierre Chicaneau, son frère utérin, 2 mars 1704; MC/ET/II/351
      contrat de mariage; Trou, Henry
    - CHICANEAU Pierre entrepreneur de la Manufacture des porcelaines de Saint Cloud § Mariage de Pierre CHICANEAU avec Marie MOREAU fille de MOREAU (Antoine) maître vinaigrier et l'un des jurés rouleurs de vie de Paris, 2 mars 1704; MC/ET/II/351
    - Besançon (Simon de) maître peintre quai de Gesvres § Constitution, 5 mars 1704; MC/ET/II/351
    - Contrat de mariage entre Jacques Jansse, maître tailleur d'habits, rue Saint-Honoré et Angélique Prieur fille de feu Charles Prieur, secrétaire du Duc d'Orléans, rue Geoffroy Langevin, 8 mars 1704; MC/ET/II/351
      contrat de mariage; Saint-Honoré (rue); Geoffroy-l'Angevin (rue); Jansse, Jacques; Prieur, Angélique; Prieur, Charles; tailleur d'habits
    - Legaré (Gilles) feu marchand joaillier rue de la Ville Joaillerie § Quittance de sa veuve fournisseur de la maréchal de Rochefort, 12 mars 1704; MC/ET/II/351
      quittance; Legaré, Gilles
    - Menuisier (apprentissage) § Anne Malbeste, veuve de Claude Rasson, met en apprentissage son fil François Rasson, pour 6 ans, chez François Lottin, maître menuisier, rue des Poissonnières. Elle l'entretiendra, nourrira et logera, moyennant 50 livres pour le maître., 1er avril 1704; MC/ET/II/351
      contrat d'apprentissage; Malbeste, Anne; Rasson, Claude; Rasson, François; Lottin, François
    - dépôt de testament de Anne Mouchet, fille majeure, cloître de l'église Saint-Jacques-de-l'hôpital, testament olographe du 3 février 1703, 7 avril 1704; MC/ET/II/351
      testament; dépôt de pièces; Saint-Jacques-de-l'Hôpital (cloître); Mouchet, Anne
    - Inventaire après décès de Nicolas Camuey, marchand teinturier en soie, laine et fil, bourgeois de Paris, rue Marché Pallu, époux de Marie de Castello, 8 avril 1704; MC/ET/II/351
      inventaire après décès; Marché-Palu (rue du); Camuey, Nicolas; Castello, Marie de; commerçant
    - Inventaire après décès du Duc Louis-Marie Daumont, Pair de France, gouverneur de Boulogne, époux de Marie-Angélique de la Motte Hondecourt, 9 avril 1704; MC/ET/II/351
      inventaire après décès; Aumont, Louis Marie (duc d'); La Motte-Hondecourt, Marie-Angélique de
    - Louan (Claude), marchand orfèvre joaillier, appelé pour priser les bagues de .. § Inventaire après décès du duc d'Hunuret, 9 avril 1704; MC/ET/II/351
      inventaire après décès; Louan, Claude; Hunuret, duc d'
    - Lallier (Pierre) tapissier ordinaire du Roi Pavillon des Tuilleries § détient un lit d'étoffe d'or et d'argent appartenant au duc d'Aumont, 9 avril 1704; MC/ET/II/351
      Lallier, Pierre
    - Dupré (Jean Baptiste) maître tapissier; rue de la Verrerie § appelé pour estimer les tapissier etc. après le décès du duc d'Aumont, 9 avril 1704; MC/ET/II/351
      Dupré, Jean Baptiste
    - Le Fort du Plessis (Pierre) tapissier ordinaire du Roi rue Neuve des Petits-Champs § appelé pour estimer les tapisseries etc. lors de l'inventaire après décès du duc d'Aumont, 9 avril 1704; MC/ET/II/351
      inventaire; Le Fort du Plessis, Pierre
    - Barbier (sieur) tapissier du duc d'Aumont § Inventaire après le décès du duc, 9 avril 1704; MC/ET/II/351
    - Martinot (Balthazar) une montre d'or sonnante par .. § Inventaire après décès du duc d'Amont, 9 avril 1704; MC/ET/II/351
      inventaire; Martinot, Balthazar
    - Thuret § Une montre à boite et chaîne d'or par ..; Inventaire après décès du duc d'Aumont, 9 avril 1704; MC/ET/II/351
    - Gaudron (horloger) § petite pendule par ..; Inventaire après décès du duc d'Aumont, 9 avril 1704; MC/ET/II/351
    - Inventaire après décès de Louis-Marie d'Aumont-Rochebaron, duc d'Aumont, pair de France, premier gentilhomme du roi, gouverneur de la ville et citadelle de Boulogne, dressé dans son hôtel, rue de Jouy, à la requête de Françoise-Angélique de La Mothe-Houdancourt, sa veuve, de Louis d'Aumont-Rochebaron, duc d'Aumont, son fils, héritier et créancier de la succession, et appelé aux substitutions de tous les biens de défunts sieur et dame de Rochebaron et de tous ceux de feu Antoine d'Aumont, duc d'Aumont, pair et maréchal de France, ses aïeuls, à la requête de Jacques-Louis de Beringhen, premier écuyer du roi, à cause de Marie d'Aumont, sa femme, d'Anne-Charlotte-Phare d'Aumont, veuve de François-Joseph, sire de Créqui, lieutenant général des armées du roi; ledit duc d'Aumont et lesdites dames de Beringhen et de Créqui, seuls enfants du défunt duc et de sa première femme, Madeleine-Phare Le Tellier, à la requête aussi de Louis de Crevant, duc d'Humières, gouverneur de la ville et du château de Compiègne, maréchal des camps et armées du roi, fils unique du défunt et de ladite dame de La Motte-Houdencourt., 9 avril 1704; MC/ET/II/351
      Vacation du 16 avril 1704.
      Les tableaux sont estimés avec les objets d'art et les bijoux, par Paul Verani de Varenne, demeurant quai de l'Horloge, et par Guillaume Daustel, demeurant quai de la Mégisserie, marchands joailliers
      Extrait du contenu:
      Deux paysages avec de petites figures, de Godefroy, sur cuivre, b. b. d. ... 60 l.
      Tête d'homme, d'Holbein, b. b. d. ... 15 l.
      Le Cardinal Mazarin, pastel, par Nanteuil, avec une glace et sa bordure de bois doré ... 12 l.
      Trois grands tableaux représentant des Philosophes, à la manière de l'Espagnolet, b. b. d ... 120 l.
      Descente de Croix, sur bois, à la manière de van Dyck, b. b. d., sculpté ... 300 l.
      Paysage, à la manière d'Armand, b. b. d ... 30 l.
      Un petit tableau carré, de Teniers, bordure de bois de violette ... 15 l.
      Vacation du 19 avril.
      Bacchus et l'Amour, et autres figures, de Coypel le fils, b. d. ... 200 l.
      Plusieurs figures et un enfant nouveau-né, de Boullogne l'aîné, b. b. d. sc. ... 200 l.
      Figures et animaux, de Benedetto ... 250 l.
      Lucrèce, à la manière du Guide, b. b. d. ... 100 l.
      Portrait de femme, à la manière de van Dyck, b. b. d. ... 100 l. [...].
      Vacation du 5 mai.
      La Vierge et le petit Jésus, de Stella, sur pierre, b. b. d. ... 15 l.
      Figures avec des chevaux, à la manière de van der Meulen, b. d. ... 20 l.